臺灣新北地方法院板橋簡易庭民事簡易判決
111年度板簡字第618號
原      告  郭美英  
被      告  江峻毅  
上列當事人間因詐欺等案件，原告提起刑事附帶民事訴訟，請求
侵權行為損害賠償，經本院刑事庭裁定（110年度審附民字第749
號）移送前來，本院於中華民國111年8月22日言詞辯論終結，判
決如下：
    主      文
被告應給付原告新臺幣叁拾玖萬叁仟元，及自民國一一○年十月
八日起至清償日止，按週年利率百分之五計算之利息。
訴訟費用由被告負擔。
本判決得假執行。
    事實及理由
一、原告主張：被告自民國109年9月22日前某日，加入真實姓名
    年籍不詳綽號「老吉」所屬之詐欺集團，擔任車手之工作，
    負責領取詐欺所得之贓款。被告加入上開詐欺集團後，與上
    開詐欺集團成員共同意圖為自己不法之所有，基於三人以上
    詐欺取財之犯意聯絡，先由詐欺集團某成員於109年9月22日
    9時50分許，佯裝刑警大隊隊長致電原告，謊稱原告涉及銀
    行法案件，指示原告交出提款卡並告知密碼，致原告陷於錯
    誤，在電話中告知密碼，並依指示於同日12時35分許，在新
    北市○○區○○路000號附近，將向華南商業銀行（下稱華南銀
    行）、台北富邦銀行（下稱富邦銀行）、合作金庫商業銀行
    （下稱合庫銀行）、玉山商業銀行及臺灣新光商業銀行申設
    帳戶之提款卡交與被告。被告取得上開提款卡後，旋於附表
    一、二、三所示之時、地，提取附表一、二、三所示華南銀
    行、富邦銀行及合庫銀行帳戶內之金錢，共計新臺幣（下同
    ）393,000元（下稱系爭損害）得手，嗣再交付上開款項與
    詐欺集團某成員收受。為此，爰依侵權行為之法律關係，請
    求被告賠償上揭損害等語，並聲明：如主文第1項所示。
二、被告於本院111年8月22日言詞辯論期日就本件訴訟標的認諾
    （見本院卷第51頁）。
三、得心證之理由：經查，本件被告詐欺原告之侵權行為致原告
    受有系爭損害之事實，業經本院刑事庭以110年度審訴字第8
    60號詐欺案件（下稱系爭案件），判決被告犯三人以上共同
    詐欺取財罪，有系爭案件判決在卷可考（見本院卷第15至22
    頁），並有系爭案件卷宗影卷可稽。又按當事人於言詞辯論
    時為訴訟標的之捨棄或認諾者，應本於其捨棄或認諾為該當
    事人敗訴之判決，民事訴訟法第384條定有明文，查被告於1
    11年8月22日本院言詞辯論時就本件訴訟標的認諾（見本院
    卷第51頁），揆諸前揭規定，本院即應本於該認諾為被告敗
    訴之判決。是原告請求被告賠償393,000元，於法有據，應
    予准許。
四、末按給付無確定期限者，債務人於債權人得請求給付時，經
    其催告而未為給付，自受催告時起，負遲延責任。其經債權
    人起訴而送達訴狀，或依督促程序送達支付命令，或為其他
    相類之行為者，與催告有同一之效力；遲延之債務，以支付
    金錢為標的者，債權人得請求依法定利率計算之遲延利息；
    應付利息之債務，其利率未經約定，亦無法律可據者，週年
    利率為5％，民法第229條第2項、第233條第1項前段及第203
    條分別定有明文。查原告所提刑事附帶民事起訴狀繕本於11
    0年10月7日送達於被告戶籍地，有本院送達證書可佐（見附
    民卷第17頁），揆諸前揭說明，原告自得請求上揭被告給付
    自該狀送達翌日即110年10月8日起至清償日止，按週年利率
    5％計算之利息。
五、綜上所述，原告依侵權行為之法律關係，請求被告給付原告
    393,000元，及自起訴狀繕本送達翌日即110年10月8日起至
    清償日止，按法定利率即週年利率5％計算之利息，為有理由
    ，應予准許。
六、本件係就民事訴訟法第427條訴訟適用簡易程序所為被告敗
    訴之判決，爰依同法第389條第1項第3款之規定，職權宣告
    假執行。
七、訴訟費用負擔之依據：民事訴訟法第78條。本件係刑事附帶
    民事訴訟，由本院合議庭裁定移送民事庭之事件，依刑事訴
    訟法第504條第2項之規定，免納裁判費，依卷內資料，無其
    他訴訟費用，是本件暫無應確定之訴訟費用額，惟將來仍非
    無可能產生其他訴訟費用，或顯現已產生之訴訟費用，仍依
    法諭知訴訟費用負擔之依據，併此敘明。
中    華    民    國    111    年    8    月    29    日
                  臺灣新北地方法院板橋簡易庭
                               法  官  吳孟竹
以上正本係照原本作成。
如不服本判決，應於送達後20日內，向本院提出上訴狀並表明上
訴理由，如於本判決宣示後送達前提起上訴者，應於判決送達後
20日內補提上訴理由書（須附繕本）。
如委任律師提起上訴者，應一併繳納上訴審裁判費。
中    華    民    國    111    年    8    月    29    日
                               書記官  李庭君
附表一（華南銀行帳號00000000000號帳戶）

編號 提領時間 提領地點 金額 1 109 年9 月22日12時44分 新北市○○區○○路000號華南銀行福和分行 3萬元 2 109 年9 月22日12時46分 同上 3萬元 3 109 年9 月22日12時48分 同上 3萬元 4 109 年9 月22日12時51分 同上 1萬元                                       小計10萬元    


附表二（富邦銀行帳號000000000000號帳戶）

編號 提領時間 提領地點 金額 1 109 年9 月22日12時57分 新北市○○區○○路000號彰化銀行福和分行 2萬元 2 109 年9 月22日12時58分 同上 2萬元 3 109 年9 月22日12時59分 同上 2萬元 4 109 年9 月22日13時0 分 同上 2萬元 5 109 年9 月22日13時1 分 同上 2萬元 6 109 年9 月22日13時1 分 同上 2萬元 7 109 年9 月22日13時2 分 同上 2萬元 8 109 年9 月22日13時3 分 同上 3千元                                    小計143,000元    


附表三（合庫銀行帳戶0000000000000號帳戶）

編號 提領時間 提領地點 金額 1 109 年9 月22日13時11分 新北市○○區○○路00號福和郵局 2萬元 2 109 年9 月22日13時12分 同上 2萬元 3 109 年9 月22日13時13分 同上 2萬元 4 109 年9 月22日13時14分 同上 2萬元 5 109 年9 月22日13時16分 同上 2萬元 6 109 年9 月22日13時17分 同上 2萬元 7 109 年9 月22日13時18分 同上 2萬元 8 109 年9 月22日13時20分 同上 1萬元                                      小計15萬元